臺灣高雄地方法院刑事判決　　　　　　　96年度訴字第2438號
公　訴　人　臺灣高雄地方法院檢察署檢察官
被　　　告　甲○○
選任辯護人　鄭國安律師
　　　　　　吳麗珠律師
　　　　　　蘇佰陞律師
上列被告因毒品危害防制條例案件，經檢察官提起公訴（95年度
偵字第24238號），本院判決如下：
    主  文
甲○○共同犯販賣第三級毒品罪，處有期徒刑貳年陸月，扣案附
表二編號2 所示之物沒收，共同犯罪所得新台幣捌仟元如全部或
一部不能沒收時，以其財產抵償之；又共同犯販賣第三級毒品罪
，處有期徒刑貳年陸月，扣案附表二編號2 、7 所示之物均沒收
，共同犯罪所得新台幣柒仟元如全部或一部不能沒收時，以其財
產抵償之；又共同犯販賣第三級毒品罪，處有期徒刑貳年陸月，
扣案附表二編號1 、2 、6 所示之物均沒收。應執行有期徒刑陸
年，扣案附表二編號1 、2 、6 、7 所示之物均沒收，共同犯罪
所得新台幣共計壹萬伍仟元如全部或一部不能沒收時，以其財產
抵償之。
    事  實
一、甲○○明知愷他命（Ketamine，即俗稱「K 他命」）屬中華
    民國毒品危害防制條例所管制之第三級毒品，不得販賣，因
    其在外玩樂消費常由真實姓名年籍不詳自稱「吳俊雄」（綽
    號小熊、芋頭雄）成年男子出錢款待，且其為圖得以免費施
    用「吳俊雄」所提供之愷他命，竟與「吳俊雄」共同基於販
    賣第三級毒品愷他命之犯意聯絡，由「吳俊雄」使用附表二
    編號2 行動電話（內裝有附表二編號4 之00 00000000 門號
    卡），與使用0000 0000 00行動電話門號之買者林佑姿聯絡
    毒品交易事宜，再由甲○○負責交付第三級毒品愷他命予林
    佑姿，及向林佑姿收取販售愷他命之對價，而先後分別於：
    (一)95年7 月初某日，甲○○受「吳俊雄」指示，前往位於高
    雄市○○區○○路526 之1 號5 樓之3 林佑姿住處樓下，將
    第三級毒品愷他命10包（重量不詳，未扣案）交予林佑姿，
    並向林佑姿收取新台幣（下同）8000元之對價（未扣案），
    而與「吳俊雄」共同販賣第三級毒品愷他命所得8000元；(二)
    95 年7月下旬某日，因林佑姿再度以上開門號與「吳俊雄」
    聯繫，並表示欲購買第三級毒品愷他命，甲○○遂受「吳俊
    雄」指示，前往上開林佑姿住處樓下，將附表二編號7 所示
    第三級毒品愷他命10包，以7000元之代價販售予林佑姿，而
    與「吳俊雄」共同販賣第三級毒品愷他命所得7000元（未扣
    案）；(三)95年8 月2 日凌晨2 時10分許，因林佑姿又以其所
    使用之000000 000 0門號撥打「吳俊雄」所使用之00000000
    00門號，並向「吳俊雄」表示欲購買第三級毒品愷他命，經
    雙方就毒品數量（暗語：20，即約20公克之意）、金額（80
    00元）達成協議後，即推由甲○○於同日凌晨3 時許，前往
    上開林佑姿住處樓下，並以「吳俊雄」所交付之附表二編號
    2 所示行動電話（內有附表二編號4 之門號卡）撥打林佑姿
    使用之0000000000門號，而向林佑姿通知其已抵達約定地點
    ，迨林佑姿下樓後，甲○○便交付附表二編號6 所示第三級
    毒品毒品愷他命1 包予林佑姿，並向林佑姿收取販毒所得80
    00元。嗣因甲○○、「吳俊雄」所共同使用之00 00000000
    號、林佑姿所使用之0000 00 0000號行動電話業經台南縣憲
    兵隊自95年7 月5 日開始監聽，員警乃本諸現譯人員於95年
    8 月2 日即時回報之附表一所示監聽內容，研判林佑姿與其
    毒品來源上線，欲在上開林佑姿住處進行毒品交易，遂趕至
    上開林佑姿住處附近埋伏，於同日凌晨3 時25分許，見甲○
    ○與林佑姿會面，旋即上前盤查，而在林佑姿手上扣得附表
    二編號6 之第三級毒品愷他命，遂詢問林佑姿該毒品來源及
    對價，經核與在甲○○身上所扣如附表二編號1 所示現金相
    符，並扣得甲○○、「吳俊雄」用以與林佑姿聯絡販毒事宜
    之附表二編號2 所示行動電話（內有附表二編號4 之000000
    0000門號卡），且於徵得林佑姿同意後，再至上開林佑姿住
    處搜索，並扣得甲○○於95年7 月下旬售予林佑姿之附表二
    編號7 所示第三級毒品，及其他與甲○○無關之附表二編號
    3、5、 8 、9 、10之物，而悉上情。
二、案經台南市警察局第三分局報請臺灣台南地方法院檢察署呈
    請臺灣高等法院檢察署移轉臺灣高雄地方法院檢察署檢察官
    偵查起訴。
    理  由
壹、程序方面
一、按偵查犯罪機關依法定程序監聽之錄音，如已踐行調查證據
    程序，固非不可採為認定犯罪事實之基礎，此觀刑事訴訟法
    第165條之1第2 項之規定自明。又監聽錄音製作之譯文，如
    僅為偵查犯罪機關單方面製作，而被告或訴訟關係人對其真
    實性復有爭執，法院自應依上開規定勘驗該監聽之錄音踐行
    調查證據之程序，以確認該監聽錄音譯文之真實性，定其取
    捨，不得逕以該監聽錄音之譯文，採為認定被告有罪之基礎
    （最高法院93年度臺上字第6510號判決意旨參照）。即警察
    機關對犯罪嫌疑人依法監聽電話所製作之通訊監察紀錄譯文
    ，為該監聽電話錄音之「派生證據」，若被告對該通訊監察
    紀錄譯文有所爭執，而就監聽電話錄音帶又無直接播放勘驗
    之困難，在未辨明該監察紀錄譯文之真正時，自不能遽以該
    通訊監察紀錄譯文採為論罪之基礎（最高法院94年度臺上字
    第1270號判決意旨參照）。準此以言，是項監聽譯文倘係公
    務員（員警）依法定程序而取得，被告或訴訟關係人就其真
    實性復無爭執（即不否認譯文所載對話內容之真實無偽），
    法院並曾依刑事訴訟法第165條第1項規定，踐行證據調查之
    法定程序，向被告宣讀或告以要旨，則其自得採為認定被告
    有罪之基礎，有證據能力。經查，本案所涉之附表一所示監
    聽譯文實乃員警依臺灣台南地方法院檢察署95年6 月28日95
    南檢朝至監續字第001066號通訊監察書（本院卷第42、43頁
    ），針對被告與「吳俊雄」共同持用之「0000000000」、買
    者林佑姿所用之「0000000000」行動電話門號所監聽側錄；
    且附表一所示監聽側錄時間，亦未逾越上揭通訊監察書所核
    准監聽之期間範圍（即95年7 月5 日上午10時起至95年8 月
    3 日上午10時止），並與法律規定相符，被告及辯護人均表
    示：無意見，同意引為本案證據等語（見本院卷第27、28、
    49、50頁），參諸上開說明，因認附表一所示之監聽譯文有
    證據能力，得採為認定被告有罪之基礎，而為本案審判之適
    格證據。
二、按被告以外之人於審判外之陳述，雖不符前四條之規定，而
    經當事人於審判程序同意作為證據，法院審酌該言詞陳述或
    書面陳述作成時之情況，認為適當者，亦得為證據。當事人
    、代理人或辯護人於法院調查證據時，知有第159 條第1 項
    不得為證據之情形，而未於言詞辯論終結前聲明異議，視為
    有前項之同意，刑事訴訟法第159 條之5 定有明文。查本件
    被告、辯護人、檢察官均對本院所提示證人林佑姿之警詢筆
    錄、附表二編號6 、7 備註欄所示鑑驗通知書、附表二編號
    1 所示被告販毒所得現金、附表二編號2 所示聯繫販毒事宜
    行動電話、附表二編號4 聯繫販毒事宜行動電話門號卡等證
    據，在本院準備程序、審判程序表示同意作為本案證據（見
    本院卷第27、28、49、50頁），是本院審酌該言詞陳述或書
    面陳述作成時之情況，認為適當，自得採為證據，先行敘明
    。
三、按被告以外之人於偵查中向檢察官所為之陳述，除顯有不可
    信之情況者外，得為證據，刑事訴訟法第159 條之1 第2項
    定有明文。證人陳宜強、林佑姿於偵查中經具結後所為之陳
    述，對被告而言，屬被告以外之人於偵查中向檢察官所為之
    陳述，依上揭法條規定，原則上具證據能力，而被告及辯護
    人復未提出有何顯不可信之情況，自得為證據。
貳、實體方面
一、上揭犯罪事實業據被告於本院審理時坦承不諱，核與證人林
    佑姿所證述向被告與「吳俊雄」購買第三級毒品愷他命之情
    節（見警(二)卷第13至16頁，台南地檢署95年度偵字第11748
    號卷第25至27頁），及證人即台南憲兵隊陳宜強所證述監聽
    查獲被告與林佑姿毒品交易過程等情節（見高雄地檢署95年
    度偵字第24238 號卷第10頁）均相符；而扣案附表二編號6
    、7 所示物品，經送鑑驗結果，均含第三級毒品愷他命成分
    ，亦有附表二編號6 、7 備註欄所示鑑驗通知書附卷可稽；
    此外，復有附表一所示林佑姿與被告、「吳俊雄」聯繫第三
    級毒品交易事宜之監聽譯文附卷可稽，及附表二編號1 所示
    被告販毒所得現金、附表二編號2 所示聯繫販毒事宜行動電
    話、附表二編號4 聯繫販毒事宜行動電話門號卡扣案可證；
    足認被告自白與事實相符。本案事證明確，被告犯行堪予認
    定。
二、按愷他命為毒品危害防制條例第2 條第2 項第3 款所稱之第
    三級毒品。核被告所為，係犯同條例第4 條第3 項之販賣第
    3 級毒品之罪。至被告於95年7 月初、95年7 月下旬、95年
    8 月2 日先後三次販賣第三級毒品愷他命之犯行，固據公訴
    人認應論以集合犯云云。惟查，所謂集合犯，乃在構成要件
    上本即預定有複數之同種行為反覆實施之犯罪（如常業犯、
    收集犯），故販賣第三級毒品罪在構成要件上尚難謂有此預
    定；再被告於上揭時地先後三次販賣第三級毒品之時間，已
    彼此相距逾一星期，且觀附表一所示監聽譯文，係買者林佑
    姿撥打電話予「吳俊雄」後，吳俊雄始指示被告前往交付毒
    品及收取價金，故被告與「吳俊雄」既係接獲買者來電詢問
    有關毒品事宜後，始為販賣毒品犯行，已難率認被告係出於
    反覆販賣之單一集合犯意，故被告於上開時地先後3 次販賣
    第三級毒品犯行，應係出於各別之犯意而為，應予分論併罰
    之。又被告與「吳俊雄」間，就上開犯行，有犯意聯絡及行
    為分擔，均為共同正犯。另被告販賣第三級毒品愷他命予他
    人施用，固戕害他人之身心，惟念及被告於本次為警查獲前
    ，並無任何犯罪前科，有台灣高等法院被告前案紀錄表在卷
    足憑，平日素行尚稱良好，後因交友不慎，在外玩樂消費常
    由「吳俊雄」出錢款待，且貪圖得以免費施用第三級毒品之
    利益，而允為「吳俊雄」代為交付毒品予買主並收取價款，
    共同參與本案犯罪，雖罹犯重典，然尚非主謀，且僅販賣予
    林佑姿一人，所圖得之利益非鉅，與販賣毒品之數量達數公
    斤以上之嚴重危害社會治安情形不同，亦非大盤毒梟可比，
    就全部犯罪情節觀之，誠屬情輕法重，本院因認若處以法定
    最低本刑有期徒刑5 年，猶嫌過重，衡情尚有可憫恕之處，
    爰就被告所犯前揭販賣第三級毒品罪共三罪，均依刑法第59
    條規定減輕其刑。
三、爰審酌被告因其在外玩樂消費常由「吳俊雄」出錢款待，且
    貪圖得以免費施用第三級毒品之利益，而參與分擔毒品交易
    行為之交付毒品、收取販售毒品價金等行為，戕害他人健康
    ，實屬可議，惟念其犯後於本院審理時已坦承犯行，態度並
    非不良，且其無任何前科紀錄，業如前述，又年僅19歲（民
    國76年12月18日生），目前於高雄市私立樹德高級家事商業
    職業學校修業中，有該校於96年7 月19日所出具之修業證明
    書（見本院卷第21頁）可稽，應已知所警惕，並考量其犯罪
    動機、手段、方法、販賣毒品之數量等一切情狀，酌情分別
    量處如主文所示之刑，並斟酌檢察官對被告所求處之刑度（
    有期徒刑6 年），定其應執行之刑，以資懲儆。又本件犯罪
    時間固在96年4 月24日以前，然被告所犯違反毒品危害防制
    條例第4 條第3 項之販賣第三級毒品罪共3 罪，均經本院各
    判處有期徒刑2 年6 月，依中華民國96年罪犯減刑條例第3
    條第7 款之規定，不符該減刑條例之減刑條件，附此敘明。
    另辯護人請求本院給予被告緩刑宣告云云，然被告所犯販賣
    第三級毒品罪，係最輕本刑五年以上之罪，固經本院依刑法
    第59條予以減刑，然其宣告刑仍逾有期徒刑2 年，不符刑法
    第74條緩刑條件，併此敘明。
四、沒收部分
    (一)毒品危害防制條例第2 條第2 項規定，毒品依其成癮性、
      濫用性及對社會危害性分為四級，並就製造、運輸、販賣
      、意圖販賣而持有、以非法方法使人施用、引誘他人施用
      及轉讓等不同品項毒品之行為，分別定其處罰。至施用或
      持有第三、四級毒品，因其可罰性較低，故予除罪化，僅
      就施用及持有第一、二級毒品科以刑罰。惟鑑於第三、四
      級毒品均係管制藥品，於93年1 月9 日修正施行之毒品危
      害防制條例第11條之1 明定：「無正當理由，不得擅自持
      有」；第18條第1 項後段復規定：「查獲之第三、四級毒
      品，無正當理由而擅自持有者，沒入銷燬之」係屬行政罰
      之範疇，與同條項前段規定：「查獲之第一、二級毒品，
      不問屬於犯人與否，均沒收銷燬之」係為刑事沒收之規定
      ，核有不同。又同條例第19條第1 項所定「供犯罪所用或
      因犯罪所得之物」，係指犯第4 條至第9 條、第12條、第
      13條或第14條第1 項、第2 項之罪所用或所得之物，不包
      括毒品本身在內，自不得為第三、四級毒品之沒收。而依
      據同條例對於查獲之製造、運輸、販賣、意圖販賣而持有
      、以非法方法使人施用、引誘他人施用及轉讓第三、四級
      毒品之沒收，並無特別規定，如其行為已構成犯罪，則該
      毒品即屬不受法律保護之違禁物，應回歸刑法之適用，依
      刑法第38條第1 項第1 款之規定沒收之（最高法院95年臺
      上字第911 號判決意旨參照）。查本件扣案附表二編號6
      、7 之愷他命，屬第三級毒品，業如前述，依前揭最高法
      院判決意旨，自均應依刑法第38條第1 項第1 款之規定，
      宣告沒收。另包裝上開毒品之包裝袋係直接包覆毒品，衡
      情已難與所包覆之毒品絕對析離，應整體視之為愷他命，
      依同條項款一併宣告沒收。至鑑驗耗用之毒品既已滅失，
      自無庸諭知沒收，併此敘明。
    (二)扣案附表二編號2 之行動電話，係共同正犯「吳俊雄」所
      有供本件販賣第三級毒品犯罪所用之物，應依毒品危害防
      制條例第19條第1 項宣告沒收（詳如附表二編號2 備註欄
      所示）。至附表二編號4 之門號卡，固係被告、「吳俊雄
      」與買者林佑姿聯繫販毒事宜所用之物，惟因門號SIM 卡
      ，係使用者向電信業者申請租用而僅取得其使用權，並非
      申請使用者所有，故門號卡不得宣告沒收，參最高法院92
      年度台上字第6836號判決。
    (三)扣案附表二編號1 之現金，係被告與「吳俊雄」販賣第三
      級毒品所得，應依毒品危害防制條例第19條第1 項宣告沒
      收（詳如附表二編號1 備註欄所示）。另未扣案而被告及
      「吳俊雄」二人共同犯罪所得15000 元【事實欄所列犯罪
      事實一之(一)之販毒所得8000元＋事實欄所列犯罪事實一之
      (二)之販毒所得7000元＝15000 元】，均應依毒品危害防制
      條例第19條第1 項之規定宣告沒收，如全部或一部無法沒
      收時，以其財產抵償之。
    (四)扣案附表二編號3 、5 、8 、9 、10之物，均無證據證明
      與本案相關，故本院不予宣告沒收（詳如附表二編號3 、
      5、8、9、10 備註欄所示）。
據上論斷，應依刑事訴訟法第299 條第1 項前段、毒品危害防制
條例第4 條第3 項、第19條第1 項，刑法第11條、第28條、第51
條第5款、第9款、第38條第1 項第1 款，判決如主文。
本案經檢察官乙○○到庭執行職務。
中　　華　　民　　國　　96　　年　　8 　　月　　24　　日
                  刑事第三庭  審判長法　官  田平安
                                    法  官  錢衍蓁
                                    法  官  郭瓊徽
以上正本證明與原本無異。
如不服本判決應於收受本判決後10日內向本院提出上訴書狀，並
應敘述具體理由，如未敘述上訴理由者，應於上訴期間屆滿後20
日內補提理由書狀於本院（均須按他造當事人之人數附繕本）「
切勿逕送上級法院」。
中　　華　　民　　國　　96　　年　　8 　　月　　24　　日
 　　　　　　　　　　　　　　　　　 書記官  陳瓊芳
附錄
毒品危害防制條例第4 條第3 項
製造、運輸、販賣第三級毒品者，處5年以上有期徒刑，得併科
新臺幣 5 百萬元以下罰金。
附表一
┌───────┬────────────────────┬─────┐
│通 話 時 間   │通       話       內        容          │備    註  │
├───────┼────────────────────┼─────┤
│95年8月2日凌晨│使用0000000000門號者：林佑姿            │見台南地檢│
│2 時10分      │使用0000000000門號者：自稱「吳俊雄」者  │署95年度偵│
│              │                                        │字第11748 │
│              │林佑姿    ：還有沒有東西                │號卷第16頁│
│              │「吳俊雄」：有，要多少？20夠不夠        │          │
│              │林佑姿    ：我錢還沒收完                │          │
│              │「吳俊雄」：想要拿多少                  │          │
│              │林佑姿    ：想說要拿10                  │          │
├───────┼────────────────────┼─────┤
│95年8 月2 日凌│使用0000000000門號者：林佑姿            │見台南地檢│
│晨2時12分     │使用0000000000門號者：自稱「吳俊雄」者  │署95年度偵│
│              │                                        │字第11748 │
│              │林佑姿    ：我領20好了                  │號卷第16頁│
│              │「吳俊雄」：好，要給我多少              │          │
│              │林佑姿    ：因為我那邊剩17包，等一下如果│          │
│              │            他們還要那個的話，我不夠，是│          │
│              │            不是還要跟你們拿，我想說先領│          │
│              │            一領，那你等一下幫我拿過來  │          │
├───────┼────────────────────┼─────┤
│95年8 月2 日凌│使用0000000000門號者：林佑姿            │見台南地檢│
│晨2時48分     │使用0000000000門號者：自稱「吳俊雄」者  │署95年度偵│
│              │                                        │字第11748 │
│              │林佑姿    ：雄哥在忙嗎                  │號卷第16頁│
│              │「吳俊雄」：對阿，沒有在忙              │          │
│              │林佑姿    ：你什麼時候要過來            │          │
│              │「吳俊雄」：你要拿多少給我              │          │
│              │林佑姿    ：8 千我跟中哥講完了我還欠4千 │          │
│              │            ，早上在拿給你，我是不是現在│          │
│              │            又拿20，你有要上來我家嗎    │          │
│              │「吳俊雄」：我上去幹嘛                  │          │
│              │林佑姿    ：不要？那我省一顆            │          │
│              │「吳俊雄」：你早上拿過來再請我吃就好    │          │
│              │林佑姿    ：好啦，我下去                │          │
├───────┼────────────────────┼─────┤
│95年8 月2 日凌│使用0000000000門號者：林佑姿            │見台南地檢│
│晨3時21分     │使用0000000000門號者：被告              │署95年度偵│
│              │                                        │字第11748 │
│              │被  告：我到了                          │號卷第17頁│
│              │林佑姿：好                              │          │
│              │                                        │          │
└───────┴────────────────────┴─────┘
附表二
┌──┬─────────┬────────┬────────────┐
│編號│扣  押  物  品    │扣  押  地  點  │備                  註  │
├──┼─────────┼────────┼────────────┤
│1   │現金（新台幣）8000│在高雄市左營區文│係買者林佑姿給付被告之第│
│    │元（業已扣案，有台│自路526 之1 號前│三級毒品愷他命對價，業據│
│    │灣台南地方法院檢察│，為警當場逮捕之│被告自承在卷（本院卷第52│
│    │署贓證物款收據，見│被告甲○○身上  │頁），為販賣毒品所得，應│
│    │台南地檢署95年度偵│                │依毒品危害防制條例第19條│
│    │字第11748 號卷第33│                │第1 項規定，予以沒收    │
│    │頁背面）          │                │                        │
├──┼─────────┼────────┼────────────┤
│2   │NOKIA 廠牌行動電話│同上            │被告供稱：左揭行動電話機│
│    │1 具              │                │具係綽號「芋頭雄」給的（│
│    │                  │                │搭配0000000000門號卡），│
│    │                  │                │用以和買者林佑姿聯絡等語│
│    │                  │                │（見高雄地檢署95年度偵字│
│    │                  │                │第24238 號卷第21頁），故│
│    │                  │                │該支行動電話機具既係共同│
│    │                  │                │正犯「吳俊雄」（綽號：芋│
│    │                  │                │頭雄）所有，供聯絡販毒所│
│    │                  │                │用，應依毒品危害防制條例│
│    │                  │                │第19條第1 項規定，宣告沒│
│    │                  │                │收                      │
├──┼─────────┼────────┼────────────┤
│3   │MOTOROLA行動電話1 │同上            │被告供稱：扣案兩支行動電│
│    │具                │                │話，內裝0000000000門號卡│
│    │                  │                │的行動電話（NOKIA 廠牌）│
│    │                  │                │是販毒所用，另一支則係伊│
│    │                  │                │自己平常使用的等語（見本│
│    │                  │                │院卷第52頁），被告既否認│
│    │                  │                │有以左揭行動電話機具聯絡│
│    │                  │                │販毒事宜，復無其他證據證│
│    │                  │                │明與本案相關，故本院不予│
│    │                  │                │宣告沒收                │
├──┼─────────┼────────┼────────────┤
│4   │0000000000門號卡  │同上            │左揭門號卡固係被告聯絡販│
│    │                  │                │毒事宜所用之物（見本院卷│
│    │                  │                │第52頁），然該門號卡係被│
│    │                  │                │告向電信業者申請租用而僅│
│    │                  │                │取得使用權，並非申請使用│
│    │                  │                │者所有，故本院就該門號卡│
│    │                  │                │不予沒收（最高法院92年度│
│    │                  │                │台上字第6836號判決意旨參│
│    │                  │                │照）                    │
├──┼─────────┼────────┼────────────┤
│5   │0000000000門號卡  │同上            │被告供稱：左揭門號卡（搭│
│    │                  │                │配附表二編號3 之行動電話│
│    │                  │                │）係伊平常使用等語（見本│
│    │                  │                │院卷第52頁），被告既否認│
│    │                  │                │有以左揭行動電話機具聯絡│
│    │                  │                │販毒事宜，復無其他證據證│
│    │                  │                │明與本案相關，故本院不予│
│    │                  │                │宣告沒收                │
├──┼─────────┼────────┼────────────┤
│6   │第三級毒品愷他命1 │在高雄市左營區文│經送請憲兵司令部刑事鑑識│
│    │包（含袋毛重20.4公│自路526 之1 號前│中心，以電子天秤法、氣相│
│    │克）              │，為警當場逮捕之│層析質譜分析法鑑驗結果，│
│    │                  │林佑姿身上      │均含第三級毒品愷他命成分│
├──┼─────────┼────────┤，合計淨重24.6826 公克，│
│7   │第三級毒品愷他命10│高雄市左營區文自│取樣0.1557公克（已鑑析用│
│    │小包（含袋毛重共計│路526 之1 號5樓 │罄），餘24.5269 公克（淨│
│    │7.9公克）         │之3 林佑姿住處  │重），有憲兵司令部刑事鑑│
│    │                  │                │識中心中華民國95年9月7日│
│    │                  │                │（95）安鑑字第01499 號鑑│
│    │                  │                │驗通知書（見高雄地檢署95│
│    │                  │                │年度偵字第24238 號卷第25│
│    │                  │                │頁）附卷可稽            │
├──┼─────────┼────────┼────────────┤
│8   │電子秤1個         │高雄市左營區文自│左揭扣案物品係於另案被告│
│    │                  │路526 之1 號5樓 │林佑姿左揭住處扣得，有台│
│    │                  │之3 林佑姿住處  │南憲兵隊搜索扣押筆錄可稽│
├──┼─────────┼────────┤（見警(一)卷第10頁背面），│
│9   │分裝工具2組       │同上            │且據證人林佑姿證稱係其所│
├──┼─────────┼────────┤有之物等語在卷（見警(二)卷│
│10  │夾鏈袋2 包        │同上            │第16頁），復無其他證據證│
│    │                  │                │明左揭物品與本件販賣第三│
│    │                  │                │級毒品案相關，故本院不予│
│    │                  │                │宣告沒收                │
└──┴─────────┴────────┴────────────┘
